Inventaris van het archief van het Ministerie van Financiën: Afdelingen Generaal Secretariaat, Generale Thesaurie en 's-Rijks Uitgaven, 1813-1830
Nationaal Archief, Den Haag
- Resolutiën, agenda's, indices, hoofdlijsten, klappers
  - Indices., 1826; 371-376
    - C-G, G.S. + Rijks. Uitg., 372
    - H-M, G.S. + Rijks. Uitg., 373
    - O-W, G.S. + Rijks. Uitg., 374
    - A-K, Gen. Thes., 375
    - L-W, Gen. Thes., 376
  - Indices., 1827; 377-382
    - A-C, G.S. + Rijks. Uitg., 377
    - D-G, G.S. + Rijks. Uitg., 378
    - H-M, G.S. + Rijks. Uitg., 379
    - O-W, G.S. + Rijks. Uitg., 380
    - A-K, Gen. Thes., 381
    - L-W, Gen. Thes., 382
  - Indices., 1828; 383-388
    - A-B, G.S. + Rijks. Uitg., 383
    - C-G, G.S. + Rijks. Uitg., 384
    - H-O, G.S. + Rijks. Uitg., 385
    - P-W, G.S. + Rijks. Uitg., 386
    - A-J, Gen. Thes., 387
    - K-W, Gen. Thes., 388
  - Indices., 1829; 389-394
    - A-B, G.S. + Rijks. Uitg., 389
    - C-G, G.S. + Rijks. Uitg., 390
    - H-M, G.S. + Rijks. Uitg., 391
    - O-W, G.S. + Rijks. Uitg., 392
    - A-L, Gen. Thes., 393
    - M-W, Gen. Thes., 394
  - Indices., 1830; 395-400
    - A-B, G.S. + Rijks. Uitg., 395
    - C-G, G.S. + Rijks. Uitg., 396
    - H-O, G.S. + Rijks. Uitg., 397
    - O-W, G.S. + Rijks. Uitg., 398
    - A-G, Gen. Thes., 399
    - H-W, Gen. Thes., 400
  - Klad-index, Gen. Thes., 1822-1830; 401
  - Blaffert op de onderwerpen van, 1 juli 1818 - 30 September 1818; 402
  - Hoofdlijsten., 1813-1819; 403-407
    - 1813, 403
    - 1817 Juni - September, 404
    - 1818 Januari - Mei, 405
    - 1818 Juni - September, 406
    - 1819 Januari - Juli, 407
  - Hoofdlijsten. Gen. Secr. en R.U., 1819-1825; 408-428
    - 1819 Augustus - October, 408
    - 1819 November - December, 409
    - 1820 Januari - Juni, 410
    - 1820 Juli - September, 411
    - 1820 October - December, 412
    - 1821 Januari - Maart, 413
    - 1821 April - Juni, 414
    - 1821 Juli - September, 415
    - 1821 October - December, 416
    - 1822 Januari - Maart, 417
    - 1822 April - Juni, 418
    - 1822 Juli - September, 419
    - 1822 October - December, 420
    - 1823 Januari - Mei, 421
    - 1823 Juni - October, 422
    - 1824 Januari - Maart, 423
    - 1824 April - Juni, 424
    - 1824 Juli - December, 425
    - 1825 Januari - April, 426
    - 1825 Mei - Juli, 427
    - 1825 Augustus - October, 428
  - Hoofdlijsten. Gen. Secretarie., 1826-1830; 429-444
    - 1826 Januari - Maart, 429
    - 1826 April - Juni, 430
    - 1826 Juli - September, 431
    - 1826 October - December, 432
    - 1827 Januari - Maart, 433
    - 1827 April - Mei, 434
    - 1827 Juni - Augustus, 435
    - 1827 September - December, 436
    - 1828 Januari -Maart, 437
    - 1828 April - Juni, 438
    - 1828 Juli - December, 439
    - 1829 Januari - Juni, 440
    - 1829 Juli - December, 441
    - 1830 Januari - Maart, 442
    - 1830 April - Juni, 443
    - 1830 Juli - December, 444
  - Hoofdlijsten. Gen. Thesaurie., 1820-1830; 445-455
    - 1820 Januari - December, 445
    - 1821 Januari - December, 446
    - 1822 Januari - December, 447
    - 1823 Januari - December, 448
    - 1824 Januari - December, 449
    - 1825 Januari - December, 450
    - 1826 Januari - December, 451
    - 1827 Januari - December, 452
    - 1828 Januari - December, 453
    - 1829 Januari - December, 454
    - 1830 Januari - December, 455
  - Klappers., 456-474
    - 1813-1814, 456
    - 1814-1815, 457
    - 1815-1816, 458
    - 1816-1817, 459
    - 1817-1818, 460
    - 1818 - 1819 Juli - December, 1818 - 1819 Augustus - December; 1818 - 1819 Januari - Juni; 461
    - 1819 Juli - December, (Van 1 Februari alleen Generale Zaken en van 1 Augustus de heren Van Den Bosch, Oltmans en Tromp; van 1 Augustus alleen Gen. Zaken.) 1819 Januari - December; (Van 1 Februari - 1 Augustus de referendarissen Dedel en Ossewaarde; van 1 Augustus - 31 December, de referendarissen van Den Bosch en Ossewaarde.) 1819 Februari - December; 462
    - 1820, 463
    - 1820-1821, 464
    - 1822, 465
    - 1822-1823, 466
    - 1824, 467
    - 1825, 468
    - 1826, 469
    - 1827, 470
    - 1828, 471
    - 1829, 472
    - 1830, 473
    - 1824 - 1826 Januari - Maart, 1826 April - December; 474
- Verbalen
  - Geheim Verbaal., 475-518
    - 1814 - 1815 September - December, 475
    - 1816 Januari - December, 476
    - 1817 Januari - Juni, 477
    - 1817 Juli - September, 478
    - 1817 - 1818 October - Juni, 479
    - 1818 Juli - November, 480
    - 1818 - 1819 December - Juni, 481
    - 1819 Juli - September, 482
    - 1819 - 1820 October - April, 483
    - 1820 Mei - Augustus, 484
    - 1820 September - December, 485
    - 1821 Januari - Juni, 486
    - 1821 Juli - November, 487
    - 1821 December, 488
    - 1822 Januari - Juni, 489
    - 1822 Juli - December, 490
    - 1823 Januari - Juni, 491
    - 1823 Juli - September, 492
    - 1823 October - December, 493
    - 1824 Januari - Mei, 494
    - 1824 Juni - Augustus, 495
    - 1824 September - December, 496
    - 1825 Januari - Juni, 497
    - 1825 Juli - September, 498
    - 1825 October - December, 499
    - 1826 Januari - Maart, 500
    - 1826 April - Juni, 501
    - 1826 Juli - September, 502
    - 1826 October - December, 503
    - 1827 Januari - April, 504
    - 1827 Mei - Juli, 505
    - 1827 Augustus - September, 506
    - 1828 October - December, 507
    - 1828 Januari - Juni, 508
    - 1828 Juli- September, 509
    - 1828 October - December, 510
    - 1829 Januari - Maart, 511
    - 1829 April - Augustus, 512
    - 1829 September - December, 513
    - 1830 Januari - Mei, 514
    - 1830 Juni - Juli, 515
    - 1830 Augustus - September, 516
    - 1830 October, 517
    - 1830 November - December, 518
- Begrotingen
  - Staatsbegroting en Rekening., 519-540
    - 1 - 1813-1817, 519
    - 2 - 1813-1817, 520
    - 1816-1819, 521
    - 1820-1821, 522
    - 1822, 523
    - 1823, 524
    - 1824, 525
    - 1 - 1825, 526
    - 2 - 1825, 527
    - 3 - 1825, 528
    - 1 - 1826, 529
    - 2 - 1826, 530
    - 3 - 1826, 531
    - 1 - 1827, 532
    - 2 - 1827, 533
    - 3 - 1827, 534
    - 1 - 1828, 535
    - 2 - 1828, 536
    - 1 - 1829, 537
    - 2 - 1829, 538
    - 1830, 539
    - 1831, 540
  - Tienjarige Begroting., 541-545
    - 1827-1828, 541
    - 1829 Maart - Augustus, 542
    - 1829 - 1831 September - Februari, 543
    - 1827 - 1829 October - Januari, 544
    - 1826 Maart - Juli, 545
  - Overzicht van 's Rijks inkomsten en uitgaven over de jaren., 1818-1824; 546
- Kabinet
  - Kabinetstukken., hierbij tevens stukken betreffende de liquidatie van de achterstand, Indische soldijen em nalatenschappen en modellen van rekening en verantwoording Prov. Fondsen.; 1814-1824; 1826-1829; 547
    Aantekening Datum: 27-06-2001 "Toegevoegd bundel D2b Kabinet/Postereijen 1815, 1821-1824"
  - Kabinet Agenda., 1814-1824; 548